Inventaris van het archief van de Regeringscommissaris voor de Akkerbouw en Veehouderij: Geheim archief; Directeur-Generaal van de Voedselvoorziening, (1930) 1934-1945 (1952)
Nationaal Archief, Den Haag
- Stukken betreffende bijzondere onderwerpen, B
  - Taakuitoefening, B.2
    - Landbouwcrisisaangelegenheden, B.2.1
      - Organisatie, B.2.1.2
        - Stukken betreffende de opheffing van het Vleesexportbureau te Nijmegen, de overname van de werkzaamheden en aanstelling van J. Drielsma bij de Nederlandse Veehouderijcentrale., 05-02-1940 - 10-04-1940; 144; 1 omslag
        - Dossier inzake het functioneren van de leiding van de Nederlandse Centrale voor Eieren en Pluimvee te Beekbergen., 15-11-1940 - 19-04-1941; 145; 1 omslag
        - Stukken betreffende de opdracht, van de Duitse autoriteiten, om niet-arische veehandelaren per 1 september uit te sluiten als georganiseerden bij de Nederlandse Veehouderijcentrale en de distributieregeling voor het verstreken van vlees aan niet-arische slagersbedrijven., 16-08-1941 - 28-08-1941; 146; 1 omslag
        - Ingekomen nota van Graf Grote inzake de samenwerking binnen het bestuur van de Nederlandse Veehouderijcentrale., 03-09-1941; 147; 1 stuk
        - Dossier inzake de wijziging van de samenstelling van de directie van de Nederlandse Visserijcentrale., 13-09-1941 - 02-10-1941; 148; 3 stukken
        - Dossier inzake de eventuele instelling van een vakorganistie voor granen, 29-06-1944 - 14-12-1944; 149; 1 omslag
      - Wetten en besluiten, B.2.1.3
        - Correspondentie met de secretaris-generaal van Handel, Nijverheid en Scheepvaart inzake de ontwerp-Landbouwcrisisorganisatiewet., 08-02-1937 - 10-02-1937; 150; 2 stukken
        - Dossier inzake de overweging tot wijziging van de zuivelsteunmaatregelen in het kader van de crisismaatregelen., 14-10-1937 - 22-10-1937; 151; 1 omslag
        - Dossier inzake de totstandkoming van een wijziging en aanvulling van het crisis-akkerbouwbesluit 1934, instellend een uitvoermonopolie voor granen en derivaten van granen en rijst, tevens wijzigend de bereidingsheffing op tarwebloem en -meel in een afleveringsheffing., 18-10-1937 - 18-07-1938; 152; 1 omslag
        - Dossier inzake de ontwerp-besluiten betreffende de opbouw van de organisatie van het bedrijfsleven, 06-01-1941 - 21-01-1941; 153; 1 omslag
      - Akkerbouw en veehouderij, B.2.1.4
        - Ingekomen rapport van de Crisis Accountants Dienst inzake "Het onderzoek naar de fabricagekosten van dextrine" in het kader van de steunverlening aan de fabrieksaardappelteelt, met geleidebrieven., 04-08-1934 - 17-09-1934; 154; 3 stukken
        - Ingekomen nota van J. Heemstra betreffende "De teeltbeperking in de tuinbouw met beschouwing over de teeltbeperkingsmaatregelen in 1934 en 1935, speciaal van groentegewassen (aardbeien hieronder begrepen) en druiven"., ..-09-1934; 155; 1 stuk
        - Dossier inzake de samenstelling van een rapport over de mogelijkheid om landbouwsteun aan te wenden als middel tot verlaging van de op de landbouwbedrijven drukkende lasten., 01-12-1934 - 15-12-1934; 156; 1 omslag
        - Stukken betreffende totstandkoming van teeltregelingen voor rundvee ter beperking van de melkproduktie en ter voorkoming van een algeheel instorten van de vleesprijs., 02-09-1935 - 11-09-1937; 157; 1 omslag
        - Dossier inzake een adres van de Commissie voor Pluimveehouderij in Drenthe en Overijssel aan de minister naar aanleiding van diens plannen tot ondersteuning van de noodlijdende pluimveehouderij., 19-11-1935; 158; 1 omslag
        - Uitgaande nota aan de minister inzake de handhaving van de biggenteeltregeling als toelichting op de begroting van het Landbouwcrisisfonds, doorslag", 03-12-1937; 159; 1 stuk
        - Correspondentie met P.B. de Boer, veehouder te Stiens, en andere leden van de Nationale Bond Landbouw en Maatschappij betreffende de veehouderij in het algemeen en de kalverteeltregeling in het bijzonder., 31-08-1938 - 24-12-1939; 160; 1 omslag
        - Uitgaande nota aan de heer Schönbeck inzake de te volgen landbouwpolitiek in het bijzonder ten aanzien van de veredelingsbedrijven, met geleidebrief., 21-08-1940; 161; 2 stukken
        - Rapporten van de Organisatie-Commissie voor het Bedrijfsleven, le-7e rapport, met bijlagen, 02-09-1940 - 10-02-1941; 162; 1 omslag
          5e en 7e rapport ontbreken.
        - Stukken betreffende de uitvoering van de maatregelen voortvloeiend uit de bodemproduktiewet., 01-06-1941 - 30-06-1942; 163; 1 omslag
        - Rapport inzake de berekening van het totale bedrag dat de veehouders voor de melk te weinig hebben ontvangen vanaf 4 mei 1941, 21-06-1941; 164; 1 stuk
        - Dossier inzake de propagande voor de verbouw van koolzaad., 02-09-1941 - 15-09-1941; 165; 1 omslag
        - Uitgaande nota aan de heer Von der Wense inzake het achterhouden van melk door melkveehouders., 18-05-1943; 166; 1 stuk
        - Verslag inzake de door inundatie verloren cultuurgronden, met geleidebrief van het Hoofdbedrijfschap voor Akkerbouwprodukten, 04-05-1944; 167; 2 stukken
      - Industrie, B.2.1.5
        - Nota van de stijfselfabriek N.V. Honig aan het Departement van Handel, Nijverheid en Scheepvaart over de concurrentie die de Nederlandse maismeelindustrie ondervindt door de reclamecampagne voor het Nederlandse aardappelmeel, met een aantekening van ir. Louwes over de produktie van de stijfselindustrie, doorslag., 16-11-1935 - 09-03-1936; 168; 2 stukken
        - Ingekomen brief van de secretaris-generaal, begeleidend een nota aan de minister van Financiën inzake de ondersteuning van een verzoek om ruwe suiker tot witte suiker te mogen raffineren en af te mogen zetten in Nederland, ten behoeve van de Gebroeders van Gilse te Roosendaal, met nota aan de Crisisraad., 24-12-1935 - 09-09-1937; 169; 3 stukken
        - Uitgaande nota aan de minister inzake het contract tot levering van 200.000 blikken gehakt door de Nederlandse Vleesindustrie aan het Ministerie van Sociale Zaken, minuut, 17-09-1936; 170; 1 stuk
        - Dossier inzake een advies aan de minister omtrent een verbindend-verklaring van een ondernemersovereenkomst in de bakkerij te Rotterdam en Amsterdam., 24-10-1936 - 11-11-1936; 171; 1 omslag
        - Ingekomen nota van de heer H.G. Bolk inzake reclames omtrent biskwierestituties, met bijlage., ongedateerd - 08-12-1936; 172; 2 stukken
        - Rapport van de Crisis-Accountantsdienst, uitgebracht aan de directeur-generaal voor Handel en Nijverheid, getiteld: "Rentabiliteitsonderzoek bij de Havermout- en Gortindustrie", met uittreksel, met geleidebrief., 25-02-1937; 173; 3 stukken
        - Dossier inzake een onderzoek naar de redelijke kostprijs der fabrikage van bacon., 01-04-1937 - 28-10-1937; 174; 1 omslag
        - Stukken betreffende de verhoging van de margarineheffing ter verbetering van de rentabiliteit van de kleinere bedrijven., 05-04-1937 - 07-05-1940; 175; 1 omslag
        - Ingekomen nota van Unilever N.V. inzake "onkosten en winstvergoeding van de margarine-industrie in Nederland", met geleidebrief en nota van de Crisis-Accountantsdienst., 16-06-1937 - 19-06-1937; 176; 3 stukken
        - Dossier inzake de bepaling van de vergoeding voor de baconbereiding. met onderzoekrapport van de Crisis-Accountantsdienst., 05-09-1937 - 14-04-1938; 177; 1 omslag
        - Dossier inzake de overweging om een quotaregeling in te stellen naar aanleiding van de problemen in de zwarte-stroopindustrie., 08-11-1937 - 20-06-1938; 178; 1 omslag
        - Ingekomen nota van de heer M.G. Groen te Hoogezand inzake de samenwerking in de aardappelmeelindustrie., 12-11-1937; 179; 1 stuk
        - Dossier inzake de bezwaren tegen het in produktie gaan van een glucosefabriek van de firma O.J. Meyer Dextrinefabrieken N.V. te Veendam., 03-12-1937 - 11-10-1940; 180; 1 omslag
        - Nota van de Accountantsdienst aan de minister inzake de resultaten van het onderzoek bij de N.V. Gist- en Spiritusfabrieken te Delft onder andere naar aanleiding van verstrekte en te verstrekken vrijstellingen van heffingen, doorslag., 07-12-1937; 181; 1 stuk
        - Stukken betreffende een samenwerkingsverband tussen de vleesverwerkingsbedrijven en de Centrale Landbouw-Organisaties., 03-01-1938 - 24-04-1939; 182; 1 omslag
        - Uitgaande nota aan de Crisis raad inzake de overdracht van Pasman's Slachterijen aan de Unilever, doorslag., 04-03-1938; 183; 1 stuk
        - Stukken betreffende de overweging tot instelling van een onderzoek ter verschaffing van inzicht in de opslagkosten en de rentabiliteit van de olieindustrie en een onderzoek naar de werking van de spijsolie-conventie., 14-04-1938 - 22-05-1939; 184; 1 omslag
        - Stukken betreffende de vaststelling van de normen voor de steun aan de aardappelmeelfabrikanten in 1938-1939, 1939-1940 en 1940-1941, 19-04-]938 - 26-08-1940; 185; 1 omslag
        - Dossier inzake een advies aan de minister naar aanleiding van een aanvraag om toelating in de groep "Bereiders, raffinadeurs en houders van spijsvet en spijsolie", van de chemische fabriek "Rhenus"., 01-06-1938 - 22-09-1938; 186; 1 omslag
        - Stukken betreffende de bemiddeling voor het opzetten van de fabrikage van cellulose uit stro en de oprichting van een research-instituut., 09-08-1938 - 27-01-1939; 187; 1 omslag
        - Stukken betreffende het in stand houden van de baconvarkens- en rundvleesprijzen door middel van het opzetten van de fabrikage van vlees in blik en het vaststellen van regelingen en voorwaarden ter verwezelijking van deze opzet., 11-10-1938 - 06-05-1939; 188; 1 omslag
        - Dossier inzake de overweging lot wijziging van de vergoeding voor baconbereiding., 05-11-1938 - 18-04-1940; 189; 1 omslag
        - Stukken betreffende de positie van de strokartonindustrie en de bemiddeling bij samenwerkingsovereenkomsten tussen de fabrikanten., 24-11-1938 - 01-05-1939; 190; 1 omslag
        - Dossier inzake het advies aan de minister en het College van Regeringscommissarissen tot uitbreiding van de eigen suikerproduktie naar aanleiding van de gestagneerde invoer., 12-10-1939 - 19-01-1940; 191; 1 omslag
        - Dossier inzake de slachting en de verwerking in blik van 1000 stuks 3e en 4e kwaliteit runderen., 28-10-1939 - 13-11-1939; 192; 1 omslag
        - Dossier inzake de vaststelling van de steunverlening aan suiker producerende bedrijven bij de verwerking van de suikerbietenoogst 1938., 14-02-1940 - 29-03-1940; 193; 1 omslag
        - Ingekomen verslag van ir. W. Kaars Sypersteyn jr. inzake zijn bespreking met dr. Wohltat op 27 september 1940 over de olie- en veekoekenindustrie, met bijlagen., 27-09-1940 - 12-11-1940; 194; 1 omslag
        - Ingekomen nota van de Accountantsdienst inzake steunverlening aan de Wester-Suikerraffinaderij te Amsterdam., 07-10-1940; 195; 1 stuk
        - Ingekomen brief van W.A. Scholten's Aardappelmeelfabrieken N.V. inzake de glucose-situatie, met bijlage., 23-10-1941 - 31-10-1941; 196; 2 stukken
        - Ingekomen rapport van J. Oonk inzake de positie van Zwanenberg's Fabrieken N.V. en N.V. Organon in Oss, met geleidebrief., 24-12-1941; 197; 2 stukken
        - Uitgaande nota aan de heer Von der Wense inzake de sluiting van de Goudse Melkinrichting, met nota van dr. Ratjen., 23-03-1944 - 25-03-1944; 198; 2 stukken
        - Rapport van de heer Frowein inzake een onderzoek bij de door de Duitse instanties bezochte fabrieken, met geleidebrieven., 03-06-1944 - 10-06-1944; 199; 3 stukken
        - Dossier inzake de mededeling van de heer Von der Wense dat de stikstofproduktie in 1944-1945 met 100.000 ton is op te voeren., 18-07-1944 - 31-07-1944; 200; 3 stukken
        - Rapport getiteld: "Financiering der Nederlandscbe Industrie nu en straks en enkele daarmede samenhangende problemen", gestencild., 03-11-1944; 201; 1 stuk
        - Verslag van dr. H.M. Hirschfeld inzake zijn telefoongesprek met Hauptsturmführer Mundt, op 7 november 1944, naar aanleiding van de arrestatie van de topmensen van de firma's Unilever en Calvé, 07-11-1944; 202; 1 stuk
      - Handel, B.2.1.6
        - Binnenlandse handel, B.2.1.6.1
          - Rapport inzake een bespreking op 18 mei 1936 van diverse firma's over de verbetering van de grossierderij in bacon varkens, met begeleidend schrijven van de commercieel adviseur., 18-05-1936 - 22-05-1936; 203; 2 stukken
          - Dossier inzake de verzoeken van de heer G. Vos, een gedupeerde grossier in varkens, om financieële steun., 18-02-1933 - 18-06-1936; 204; 1 omslag
          - Nota van de Crisis Accountantsdienst aan de minister inzake hun bezwaren tegen het voortbestaan van de regelingen op het gebied van heffingen op vis-en diermeel, met uitgaande nota aan de secretaris-generaal., 05-09-1936 - 12-09-1936; 205; 2 stukken
          - Uitgaande nota aan de minister inzake de toeslag voor het denatureren van aardappelen, minuut., 11-11-1936; 206; 1 stuk
          - Stukken betreffende de verhouding tussen de prijzen van de voedergranen en die van de veekoeken., 09-02-1937 - (1938-1939) - 06-03-1940; 207; 1 omslag
          - Uitgaande brief aan de redactie van "De Telegraaf", begeleidend een antwoordnota naar aanleiding van een ingezonden stuk van de heer G.J. Ruiter inzake de handel in boter., 11-03-1937; 208; 1 stuk
          - Uitgaande nota's aan de secretaris-generaal en de minister waarin een persbericht, inzake het voornemen om de regeling van de restitutie op voorraden tarwe en andere granen, alsmede sommige derivaten, in geval van verlaging van de monopolieprijs te vervangen, wordt toegelicht, met persbericht., 02-07-1937 - 08-07-1937; 209; 3 stukken
          - Stukken betreffende de prijswijzigingen van de aan de Nederlandse Veehouderijcentrale af te leveren bacon-varkens., 06-09-1937 - 10-11-1938; 210; 1 omslag
          - Uitgaande nota aan de Crisisraad inhoudend een voorstel tot beëindiging van het verstrekken van vrijstellingen met betrekking tot de heffingen op granen die gebruikt worden voor binnenlandse consumptie, minuut., 06- 1 0-1937; 211; 1 stuk
          - Dossier inzake het rapport "Zuivelafzetordening" van de Bond van Coöperatieve Zuivelverkoopverenigingen., 30-12-1937 - 29-12-1938; 212; 1 omslag
          - Dossier inzake de regeling voor de afname van relatiemelk., 07-01-1938; 213; 1 omslag
          - Uitgaande nota aan het College van Regeringscommissarissen inzake een voorstel tot wijziging van het vetcontract, met geleidebrief aan de Crisisraad, afschrift., 05-02-1938; 214; 2 stukken
          - Stukken betreffende het verhandelen der in het C.M.C./A.V.M. gebied beschikbaar komende industriemelk tussen de C.M.C. en de groep industrie., 03-05-1938 - 19-05-1938; 215; 1 omslag
          - Stukken betreffende de commissie van onderzoek en advies inzake de te voeren graanpolitiek., 05-05-1938 - 08-06-1939; 216-219; 6 omslagen
            - Stukken betreffende de problemen op de graanmarkt, de te voeren graanpolitiek en de instelling van een adviescommissie. 05-05-1938 - 26-09-1938, 216; 1 omslag
            - Agenda's, notulen en bijlagen van de commissie-vergaderingen. 11-10-1938 - 14-04-1939, 217; 1 omslag
            - Correspondentie met commissieleden en informanten. 08-11-1938 - 08-06-1939, 218; 2 omslagen
            - Documentatie bijeengebracht ten behoeve van de commissie, 1938-1939, 219; 2 omslagen
          - Uitgaande nota aan de secretaris-generaal inzake een voorstel om, bij verhoging van de monopolieheffing, restituties te verlenen op de verkoopcontracten van bloem ten behoeve van de bakkerijsector, doorslag., 09-11-1938; 220; 1 stuk
          - Dossier inzake de vaststelling van de margarineheffing., 15-02-1939 - 23-05-1939; 221; 1 omslag
          - Uitgaande nota aan de Nederlandse Veehouderijcentrale inzake een voorstel tot vaststelling van de melkpoederprijs, met antwoord., 24-10-1939 - 15-11-1939; 222; 2 stukken
          - Stukken betreffende de behandeling van de verzoeken van verscheidene verenigingen en bonden om zitting te mogen nemen in de "Commissie van Advies Nederlandse Akkerbouwcentrale voor de verkoop en distributie van granen", 29-11-1939 - 29-; 223
            ook genoemd "Commissie-Schilthuis".
          - Dossier inzake de exploitatie-uitkomsten van verscheidene graanpakhuizen ovcr de periode 1 september 1939 - 31 augustus 1940., 06-01-1940 - 20-01-1940; 224; 1 omslag
          - Uitgaande nota aan het College van Regeringscommissarissen inzake het te verwachten verzoek van de landbouw-organisaties om de melkprijs te verhogen, afschrift, met bijlage., 24-02-1940; 225; 2 stukken
          - Dossier inzake de problemen rond de door de maatschappij "Schelde" te betalen kosten voor denaturatie van de Poolse duikboten-rogge., 24-02-1940 - 11-03-1940; 226; 1 omslag
          - Ingekomen nota van de Accountantsdienst inzake een herziening van de contractskortingen aan Brinkers bij levering van consumptie-margarine., 07-03-1940; 227; 1 stuk
          - Dossier inzake de vaststelling van de prijzen van de landbouwprodukten voor de oogst 1940., 19-07-1940 - 07-08-1940; 228; 1 omslag
          - Uitgaande nota aan de secretaris-generaal inzake een advies om de uitgaven, voor het verstrekken van renteloos krediet aan meelfabrikanten voor de aankoop van extra tarwevoorraden in de winter van 1938-1939, ten laste van het Landbouw-Crisisfonds te brengen., 17-08-1940; 229; 1 stuk
          - Rapport van een commissie samengesteld uit de Centrale Landbouw-Organisaties en de Algemene Nederlandse Zuivelbond getiteld: "Enige beschouwingen over de melkprijs in de aanstaande winter", met bijlagen., 23-08-1940 - 06-09-1940; 230; 1 omslag
          - Dossier inzake de kostprijsberekeningen voor varkens- en rundvlees., 14-11-1940 - 18-11-1940; 231; 3 stukken
          - Uitgaande nota aan de secretaris-generaal betreffende de landbouwprijzen., 07-03-1941; 232; 1 stuk
          - Uitgaande nota aan F.V. Valstar inzake de handel in fruit, doorslag., 26-07-1943; 233; 1 stuk
          - Voorlopig verslag van de Commissie ter Bestudering van het suikervraagstuk in Nederland, gestencild, 30-11-1945; 234; 1 stuk
        - Handel met het buitenland, B.2.1.6.2
          - Meerdere landen, B.2.1.6.2.1
            - Dossier inzake de instelling van een reuzelmonopolie naar aanleiding van de stagnatie van de export en het hieruit voortvloeiende gevaar voor de margarineindustrie en het Landbouw-Crisisfonds, met rapport van de Crisis-Accountantsdienst., 06-11-1934 - 26-01-1938; 235; 1 omslag
            - Ingekomen verslag van een conferentie op 5 juli 1935 van de drie centrale landbouworganisaties met "Landbouw en Maatschappij" en de Federatie van Nederlandse Zuivelfabrieken over de wenselijkheid van hogere invoerrechten op landbouwprodukten, met bijlage., 17-07-1935; 236; 2 stukken
            - Uitgaande nota aan de minister inzake de margarine-, olie- en vetcontingentering, met begeleidende brief aan het College van Regeringscommissarissen, doorslag., 14-07-1936 - 20-07-1936; 237; 2 stukken
            - Stukken betreffende het verlenen van vergoedingen bij uitvoer van rundvlees en kalfsvlees in blik aan de firma's Pasman en Zwanenberg., 07-11-1936 - 03-06-1939; 238; 1 omslag
            - Dossier inzake de deelname aan de internationale suikerconferentie op 4 oktober 1937 te Londen., 25-02-1937 - 15-09-1937; 239; 1 omslag
            - Dossier inzake voorstellen ten aanzien van een internationale regeling voor het botervraagstuk., 20-08-1937 - 12-02-1938; 240; 1 omslag
            - Uitgaande nota aan de Crisisraad inzake de regeling van de uitvoer van zuivelen melkprodukten naar contingenterende landen, doorslag., 19-11-1937; 241; 1 stuk
            - Dossier inzake het verzoek om schadeloosstelling van de firma van de Gebroeders de Wijze te Cuyk aan de Maas naar aanleiding van de export van varkens door de Nederlandse Veehouderijcentrale en de weigering van de Centrale om met hen te werken aan de export van varkens naar Zwitserland., 19-01-1938 - 10-06-1938; 242; 1 omslag
            - Ingekomen nota van de Nederlandse Veehouderijcentrale inzake de levering van buitenlands vlees aan Zwanenberg's fabrieken te Oss, en de bezwaren hiertegen in verband met de teeltbeperkingsregeling., 29-04-1938; 243; 1 stuk
            - Stukken betreffende de gedelegeerde commissie inzake het vraagstuk van de boterexport, 24-08-1938 - 25-08-1939; 244-248; 5 omslagen
              - Verslag van een bespreking, op 11 augustus 1938, betreffende de zuivelafzetordening, leidende tot de instelling, met geleidebrief, 24-08-1938, 244; 2 stukken
              - Agenda's en notulen van de commissievergaderingen, 08-09-1938 - 06-04-1939, 245
              - Dossier inzake de rapportage van de resultaten aan de minister, 19-04-1939 - 04-05-1939, 246
              - Statistische overzichten betreffende de zuivelexport, 1938-1939, 247
              - Stukken betreffende de reacties van de boterexporteurs naar aanleiding van het rapport "boterexport", 03-04-1939 - 25-08-1939, 248
            - Stukken betreffende het te voeren suikerbeleid met betrekking tot de vaststelling van de vergoedingen 1939-1940 en het eventueel afschaffen van de compenserende invoerrechten op suiker., 10-02-1939 - 11-08-1939; 249; 1 omslag
            - Stukken betreffende de vaststelling van een toelage bij de uitvoer van slachtvee naar Palestina en uitgebeend rundvlees in blik naar Griekenland., 14-06-1939 - 26-06-1939; 250; 1 omslag
            - Dossier inzake de door S. de Kadt, directeur van "The Condensed Milk Compagny of Holland", ondervonden moeilijkheden met betrekking tot de uitvoerheffingen op gecondenseerde melk., 17-01-1939 - 10-07-1939; 251; 1 omslag
            - Uitgaande nota aan de directeur-generaal inzake een voorstel voor een sterkere vertegenwoordiging van de Nederlandse zuivelbelangen in het buitenland, doorslag, met voorstel van de drie zuivelorganisaties., 14-10-1939 - 20-10-1939; 252; 2 stukken
            - Ingekomen rapport van de Bond van Coöperatieve Zuivelverkoopverenigingen inzake de ontdooiing van de export naar een gecontingenteerd land bij individuele zowel als bij centrale uitvoer, met geleidebrief., 09-02-1940; 253; 2 stukken
            - Dossier inzake een voorstel van de Nederlandse Veehouderijcentrale ter instandhouding van de baconuitvoer., 11-03-1940 - 02-04-1940; 254; 1 omslag
            - Dossier inzake de uitvoer van vlees in blik naar oorlogvoerende landen., 18-03-1940 - 13-04-1940; 255; 1 omslag
            - Rapport van het Crisis Uitvoer Bureau inzake de in- en uitvoer van Nederland in de periode 1-16 juli 1940, met geleidebrief., ..-07-1940 - 22-07-1940; 256; 2 stukken
            - Ingekomen nota van de secretaris-generaal inzake de import van veevoedergranen uit Rusland, Turkije en de Balkan, met antwoord., 17-08-1940 - 19-08-1940; 257; 2 stukken
            - Dossier inzake de besprekingen over de na de oorlog te voeren graanhandelspolitiek., 04-08-1942 - 02-08-1944; 258; 1 omslag
            - Nota van A. Winsemius, de gemachtigde voor de prijzen, inzake de internationale positie van Nederland in verband met de prijsstijgingen, met geleidebrief., 24-12-1942; 259; 2 stukken
            - Ingekomen rapport van het Hoofdbedrijfschap voor Akkerbouwprodukten betreffende de in- en uitvoer van akkerbouwprodukten, alsmede leveranties aan de Duitse Wehrmacht, 14 mei 1940 - 6 september 1943, met bijlagen, gestencild, 22-05-1944; 260; 1 stuk
          - Europa, B.2.1.6.2.2
            - België en de Belgisch-Luxemburgse Economische Unie, B.2.1.6.2.2.1
              - Handelsovereenkomst tussen Nederland en de Belgisch-Luxemburgse Economische Unie voor de periode 1 mei 1939 - 30 april 1940, met bijlagen., 22-06-1939 - 29-06-1939; 261; 3 stukken
              - Brief van de firma Jos. van den Dries en Co, aan de Nederlandse Akkerbouwcentrale, inzake de Belgische graanmarkt, afschrift, met geleidebrief., 04-01-1940 - 06-01-1940; 262; 2 stukken